【裁判字號】    99,訴緝,47
【裁判日期】    990331
【裁判案由】    毒品危害防制條例
【裁判全文】
臺灣板橋地方法院刑事判決              99年度訴緝字第47號
公  訴  人  臺灣板橋地方法院檢察署檢察官
被      告  甲○○
上列被告因違反毒品危害防制條例案件，經檢察官提起公訴（九
十八年度毒偵字第四三六０號），本院合議庭裁定由受命法官獨
任行簡式審判程序，並判決如下：
    主  文
甲○○施用第一級毒品，累犯，處有期徒刑拾月；又施用第二級
毒品，累犯，處有期徒刑伍月。應執行有期徒刑壹年。
    事  實
一、甲○○有竊盜、逃亡、詐欺、過失傷害、偽造文書、公共危
    險等前科，最近一次係於民國九十四年間因公共危險案件，
    經臺灣士林地方法院於九十七年一月三十一日，以九十七年
    度交訴緝字第一號判處有期徒刑六月，如易科罰金，以銀元
    三百元折算一日，於九十七年十月一日易科罰金執行完畢（
    於本案構成累犯）；復於九十六年間因施用毒品案件，經臺
    灣士林地方法院以九十六年度毒聲字第二六七號裁定送觀察
    、勒戒後，認無繼續施用毒品之傾向，於九十七年三月五日
    釋放出所，並經臺灣士林地方法院檢察署檢察官於九十七年
    三月二十日，以九十七年度毒偵緝字第三六號為不起訴處分
    確定 ，未逾五年，仍不知悔改。
二、其明知毒品危害防制條例業經總統於八十七年五月二十日以
    華總（一）字第八七０００九九八六０號令修正公布，於同
    年五月二十二日生效，依該條例第二條第二項第一款、第二
    款之規定，將海洛英列為第一級毒品管理，甲基安非他命列
    為第二級毒品管理，均不得非法持有及施用；並於九十二年
    六月六日再經立法院修正通過，於同年七月九日經總統令公
    布修正全文，於九十三年一月九日施行生效，仍為相同之規
    定。竟基於施用第二級毒品甲基安非他命之犯意，於九十八
    年五月四日中午十二時許，在臺北縣板橋市○○○路一二六
    號友人住處，將甲基安非他命置於玻璃球吸食器內，再點火
    加熱燒烤產生白煙吸聞之方式，施用第二級毒品甲基安非他
    命。又另行基於施用第一級毒品海洛因之犯意，於九十八年
    五月四日下午一時許，在上址友人住處，將海洛因摻入香煙
    中再點火加熱產生白煙吸聞之方式，施用第一級毒品海洛因
    ；嗣於九十八年五月四日下午十一時二十五分許，在臺北縣
    板橋市○○○路四十二號前，因屬警方列管毒品定期採尿送
    驗人口，遲未到案接受尿檢為警查獲，經警採尿送驗，其尿
    液中呈海洛因代謝物嗎啡、甲基安非他命陽性反應，而查悉
    上情。
三、案經臺北縣政府警察局板橋分局報請臺灣板橋地方法院檢察
    署檢察官偵查起訴，經本院傳拘未到，於九十八年九月十八
    日發布通緝，於九十九年二月二十四日下午九時許，在臺北
    縣板橋市○○○路四十六號前為警緝獲歸案，甲○○於本院
    準備期日中就被訴事實為有罪陳述，經合議庭裁定由受命
    法官獨任行簡式審判程序。
    理  由
一、訊據被告甲○○對於上揭時地，施用第一級毒品海洛因、第
    二級毒品甲基安非他命之犯罪事實，於本院審理中坦承不諱
    。而被告為警查獲後經採尿液送鑑定，其結果確呈海洛因代
    謝物嗎啡、甲基安非他命陽性反應，有臺灣檢驗科技股份有
    限公司九十八年五月二十二日第ＵＺ000000000號
    （檢體編號Ａ0000000號）濫用藥物尿液檢驗報告書
    及尿液代號對照表各一紙在卷可稽（見偵卷第二十一、二十
    二頁）。是被告於上開時地有施用毒品海洛因、甲基安非他
    命之自白核與事實相符，堪予認定。
二、按犯施用毒品之罪者，檢察官應聲請法院裁定，或少年法院
    （地方法院少年法庭）應先裁定，令被告或少年入勒戒處所
    觀察、勒戒，其期間不得逾二月。觀察、勒戒後，檢察官或
    少年法院（地方法院少年法庭）依據勒戒處所之陳報，認受
    觀察、勒戒人無繼續施用毒品傾向者，應即釋放，並為不起
    訴之處分或不付審理之裁定；認受觀察、勒戒人有繼續施用
    毒品傾向者，檢察官應聲請法院裁定或由少年法院（地方法
    院少年法庭）裁定令入戒治處所強制戒治，其期間為六個月
    以上，至無繼續強制戒治之必要為止。但最長不得逾一年。
    依前項規定為觀察、勒戒或強制戒治執行完畢釋放後，五年
    後再犯第十條之罪者，適用本條前二項之規定；毒品危害防
    制條例第二十條第一、二、三項分別定有明文。經查，本案
    被告於九十六年間因施用毒品案件，經臺灣士林地方法院以
    九十六年度毒聲字第二六七號裁定送觀察、勒戒後，認無繼
    續施用毒品傾向，於九十七年三月五日釋放出所，並經臺灣
    士林地方法院檢察署檢察官於九十七年三月二十日以九十七
    年度毒偵緝字第三六號為不起訴處分確定，其於受觀察勒戒
    執行完畢釋放未逾五年，再犯本件施用毒品之罪，自無庸再
    送觀察勒戒，公訴人逕向本院提起追訴，於法要無不合，附
    此陳明。綜上，本案事證明確，被告犯行堪以認定，應依法
    論科。
三、核被告所為，係犯毒品危害防制條例第十條第一項之施用第
    一級毒品海洛因罪，及同條第二項之施用第二級毒品甲基安
    非他命罪。其施用第一級毒品海洛因前持有海洛英，施用第
    二級毒品甲基安非他命前持有甲基安非他命之低度行為，均
    應為施用之高度行為所吸收，不另論罪。又被告有事實欄所
    述之有期徒刑前科，於九十七年十月一日易科罰金執行完畢
    ，有臺灣高等法院被告全國刑案紀錄表可憑，其於刑之執行
    完畢後五年內，故意再犯本件有期徒刑以上之刑之二罪，均
    為累犯，應各依刑法第四十七條第一項之規定加重其刑。被
    告分別施用毒品海洛因、甲基安非他命，所犯二罪犯意各別
    ，行為互殊，應分論併罰。爰審酌被告犯罪之動機、目的、
    手段，歷經觀察勒戒之執行，仍無法戒絕惡習，顯見其自制
    力薄弱，犯罪所生之危害，施用毒品屬自戕之行為，被告犯
    罪後坦承犯行，態度尚稱良好等一切情狀，分別量處如主文
    所示之刑，並定其應執行之刑，以資儆懲。
據上論斷，應依刑事訴訟法第二百七十三條之一第一項、第二百
九十九條第一項前段，毒品危害防制條例第十條第一項、第二項
，刑法第十一條前段、第四十七條第一項、第五十一條第五款，
判決如主文。
本案經檢察官姜麗君到庭執行職務。
中    華    民    國    99    年    3     月    31    日
                        刑事第五庭  法  官  鄭水銓
以上正本證明與原本無異。
如不服本判決，應於收受送達後十日內向本院提出上訴書狀，其
未敘述上訴之理由者並得於提起上訴後十日內向本院補提理由書
（均須按他造當事人之人數附繕本）。
                                    書記官  翁子婷
中    華    民    國    99    年    4     月    1     日
附錄本案論罪科刑法條全文：
毒品危害防制條例第十條：
施用第一級毒品者，處六月以上五年以下有期徒刑。
施用第二級毒品者，處三年以下有期徒刑。

司法院資訊處製作；財團法人民間司法改革基金會備份。
